# 软件研发和销售企业研发费用和收入确认

提问人：wx_6483e8201b8f 时间：2023-06-10 11:06:18
软件研发销售企业的研发费用一般如何核算呢？
1.如果研发的产品saas 可对外出售授权许可，对应产生的研发支出是资本化，还是费用化？是否计入项目成本？
不计入项目成本的理由？
2.如果研发的产品需和硬件一起构成，对应产生的研发支出如何核算，是否计入项目成本？
3.研发支出资本化时点如何判断？
4.软件研发销售行业研发支出和收入确认会计核算有哪些参考资料？

回答人：chenyiwei
这个问题首先要区分研发项目的性质是企业内部自行研发还是基于特定客户需求的定制化研发。两者适用不同的会计处理模式。参考：《监管规则适用指引——会计类第 2 号》之“2-8 定制化产品相关研发支出的会计处理”。
如果是基于客户合同的受托研发，则研发支出全部计入合同履约成本，最终列入营业成本，不存在费用化/资本化的问题；如果是企业内部研发（具有通用性，企业自身可控制研发成果），则按照无形资产准则规定进行会计处理，包括合理区分研究阶段和开发阶段，以及合理界定开发支出资本化的开始、结束时点。
目前该行业的上市公司和IPO发行人已有不少，相应地有不少公开资料可供查阅。